# 公司子公司投资失败确认投资损失是否可以计提递延所得税资产？

提问人：dingyue6 时间：2019-10-30 06:30:24
母公司对子公司持股 70%， 2017 年审计母公司对子公司失去控制权，与小股东沟通协商，并与小股东签订了股权转让协议，公司财务 2017 年账务处理是应计提长期股权投资减值 2000 万还是确认投资损失 2000 万，两种处理方式是否均可以计提递延所得税资产，？（所得税税率 25%）

回答人：chenyiwei
请确认是在 2017 年度已经丧失控制权，还是在 2017 年内仅仅是签署了将导致丧失控制权的协议，但该协议实际未履行完毕？
如果是前者，则应直接在 2017 年内确认丧失控制权的处置损失，这属于事实损失，在确保证据充分的前提下，可在 2017 年度直接税前扣除，相应地不涉及确认递延所得税资产问题。
如果是后者，则在 2017 年内，可预见到将因处置子公司股权产生损失的，期末应进行减值测试和计提减值准备。由此导致的损失需在以后年度转变为事实损失时才能扣除。关于能否就减值准备确认递延所得税资产，请参考《瑞华研究 2010 ～ 2016 汇编》之 “问题 2-3-1（就计提资产减值准备所导致的暂时性差异确认递延所得税资产时应考虑的因素）”。